臺灣高等法院臺南分院刑事判決
　　　上　訴　人
　　　即　被　告　丁　○　○
　　　指定辯護人　本院公設辯護人　戊　○　○
右上訴人因強盜等案件，不服臺灣台南地方法院九十三年度訴字第九九八號，中華民
國九十三年十月二十九日第一審判決（起訴案號：臺灣台南地方法院檢察署九十三年
度營偵字第九○七號），提起上訴，本院判決如左：
      主      文
上訴駁回。
      事      實
一、丁○○前因搶奪案件，經原審法院於民國（下同）八十八年九月十日以八十八年
    訴字第九二二號判決判處有期徒刑一年二月確定，於九十一年三月二十七日縮短
    刑期假釋出監，並於九十一年五月六日未經撤銷假釋，視為執行完畢，猶不知悔
    改，於九十三年七月十八日凌晨二時許，在臺南縣新營市○○路四十五號便利超
    商內與乙○○（已判決確定）一同打玩電玩，後因二人所攜帶之現金已經花用殆
    盡，乙○○乃向丁○○提議強盜超商，丁○○應允後，乃共同基於意圖為自己不
    法所有之強盜犯意，先由乙○○向不知情之吳銘德借用車牌號碼ＪＴＢ－○三六
    號重型機車一部，一同前往位於臺南縣新營市○○街一三八巷巷道內之菜園棚架
    內，取出原先放置於該處之西瓜刀二把、黃色輕便型雨衣一件、藍綠相間雨衣一
    件、頭套二個、手套一副等物，並由乙○○穿著藍綠相間雨衣、頭戴頭套、手戴
    手套，丁○○則穿著黃色輕便型雨衣、頭戴頭套，於九十三年七月十八日上午五
    時十五分許，騎乘上開機車至丙○○所任職位於臺南縣新營市○○路三○七號「
    巨蛋超商」，抵達後二人分持一把西瓜刀進入該店內，由丁○○高喊「搶劫」並
    喝令店員丙○○不要動，隨即將手持之西瓜刀架在丙○○脖子上脅迫丙○○，至
    使其因而無法抗拒，乙○○則跳進櫃臺內，搜刮收銀機及櫃臺上之現金共計新台
    幣（下同）三萬餘元（千元鈔票約一萬五千元、十元硬幣約一萬餘元，及數千元
    之五百元及一百元鈔票），而為強盜行為之分擔，並將前揭現金及盛裝硬幣之拖
    盤等物以櫃臺內之紙箱盛裝，得手後二人隨復騎乘上開機車，前往臺南縣新營市
    ○○街一三八巷巷道內之菜園棚架，將藍綠相間雨衣、黃色輕便型雨衣、硬幣拖
    盤、紙箱、頭套、手套等物放置於該處（頭套、手套未經扣案），乙○○並將西
    瓜刀丟棄於新營市之急水溪下。嗣又騎乘上開機車至臺南縣新營市○○路四十五
    號便利超商把玩電玩，並將所強盜之現金花用殆盡，嗣經丙○○報警處理，並經
    警依據監視錄影帶之畫面循線查獲丁○○、乙○○，並在臺南縣新營市○○街一
    三八巷巷道內之菜園棚架內扣得藍綠相間雨衣、黃色輕便型雨衣、硬幣拖盤、紙
    箱等物。
二、案經臺南縣警察局新營分局報告臺灣臺南地方法院檢察署檢察官偵查起訴。
      理      由
一、右揭事實業據上訴人即被告丁○○及已判決確定之共同被告乙○○自偵查以迄原
    審法院審理時坦承不諱（見九十三年度營偵字第九○七號偵查卷九十三年八月三
    十一日偵訊筆錄、原審法院九十三年九月二十三日訊問筆錄、九十三年十月二十
    日審判筆錄），且被告丁○○及已判決確定之共同被告乙○○二人之上開自白，
    經核與被害人丙○○、證人陳俊達、陳秋蓮、陳亭如、林佳瑩、吳銘德等人於警
    詢及偵查中所陳述之詞大致相符（見上開九十三年度營偵字第九○七號偵查卷九
    十三年八月十二日訊問筆錄、臺南縣警察局新營分局偵查卷七月十八日調查筆錄
    、九十三年七月二十四日詢問筆錄、九十三年七月二十一日詢問筆錄、九十三年
    七月二十五日詢問筆錄、九十三年七月十九日偵訊筆錄、九十三年七月二十四日
    偵訊筆錄），並有藍綠相間雨衣、黃色簡易雨衣各一件及硬幣拖盤三個、紙箱一
    個扣案及現場照片四十四幀、「巨蛋超商」監視錄影器所翻拍之照片十四幀、臺
    南縣警察局新營分局繪製之現場圖在卷可資佐證，足證被告丁○○、乙○○確有
    於前開時間，分持西瓜刀各一把進入臺南縣新營市○○路三○七號「巨蛋超商」
    內，由丁○○以脅迫之手段使被害人丙○○不能抗拒，再推由乙○○取得財物約
    三萬餘元而為強盜行為之分擔，至為顯然，益徵被告與乙○○主觀上確有共同意
    圖為自己不法所有之強盜犯意聯絡，要屬明灼。綜上各情相互勾稽，被告之自白
    經核與前開被害人、證人所陳述之事實相符而屬可信，本件事證明確，渠等前開
    犯行，洵堪認定。
二、至被告辯稱本案係犯罪未發覺前供出，為自首等語，惟查在被告到案前警方即依
    監視錄影帶之嫌犯輪廓、體型判斷，被告符合搶犯之特徵，將被告列為嫌犯之一
    ，嗣經查訪秘密證人，確定被告有涉案，即到他家準備逮捕他，但他就已不在家
    了，行蹤不明，剛好被告犯另案竊盜罪，檢察官核發拘票，恰巧被其他同仁在巡
    邏時碰到，就拘提被告到案等情，業據承辦員警甲○○於本院審理中結證甚詳，
    故被告辯稱本案係犯罪未發覺前供出與事實不符，要非自首，併此敘明。
三、按刑法第三百二十一條第一項第三款之攜帶兇器竊盜罪，係以行為人攜帶兇器竊
    盜為其加重條件，此所謂兇器，其種類並無限制，凡客觀上足對人之生命、身體
    、安全構成威脅，具有危險性之兇器均屬之，且祇須行竊時攜帶此種具有危險性
    之兇器為已足，並不以攜帶之初有行兇之意圖為必要，是以，螺絲起子、鉗子等
    一般家庭日常工具，只要客觀上足對人之身體、生命構成威脅，即屬該款所指之
    兇器；故本件被告二人所使用之西瓜刀二把，客觀上既具有危險性，且質地堅硬
    ，足以傷害人之身體及危害人之生命，顯具危險性，應認係屬兇器至明。核被告
    丁○○所為，係犯刑法第三百三十條第一項加重強盜罪。渠與乙○○有犯意之聯
    絡及行為之分擔，應論以共同正犯。查被告丁○○前因搶奪案件，經原審法院於
    八十八年九月十日以八十八年訴字第九二二號判決判處有期徒刑一年二月確定，
    於九十一年三月二十七日縮短刑期假釋出監，並於九十一年五月六日未經撤銷假
    釋，視為執行完畢，有臺灣高等法院被告全國前案紀錄表在卷可按，其於五年內
    再犯本件最重本刑為有期徒刑以上之罪，為累犯，應依刑法第四十七條之規定加
    重其刑。
四、原審法院因認被告犯行事證明確，適用刑法第二十八條、第三百三十條第一項、
    第四十七條、第三十八第一項第二款之規定，並審酌被告犯罪之動機、目的係為
    貪圖不法利益，另酌以被告渠等年輕力盛，不思以正當方法賺取財物，竟夥同他
    人攜帶兇器以脅迫方式，致使被害人丙○○不能抗拒，而強取「巨蛋超商」之財
    物，造成被害人精神上及財物上損失，影響社會秩序甚鉅、惟被告犯後均坦認犯
    行，顯見態度良好，尚知所悔悟等一切情狀，量處被告丁○○有期徒刑柒年捌月
    。另扣案之藍綠相間雨衣、黃色輕便型雨衣各一件，均為被告及共同被告乙○○
    二人所有供犯本案強盜罪所用之物，已據被告陳明在卷，爰併予宣告沒收；扣案
    之紙箱及錢幣拖盤係被害人丙○○任職於「巨蛋超商」所有之物，並非被告所有
    ，爰均不予宣告沒收，至西瓜刀二把、手套一雙、頭套二個均未扣案，無從證明
    現仍存在，亦均不依刑法第三十八條第一項第二款之規定沒收。原審判決認事用
    法均無不合，量刑亦稱妥適，被告上訴意旨謂量刑過重，指摘原判決不當，並無
    可取，為無理由，應予駁回。
    據上論結，應依刑事訴訟法第三百六十八條，判決如主文。
    本案經檢察官羅清溪到庭執行職務。
中    華    民    國  九十四      年      三     月       七        日
                                  臺灣高等法院臺南分院刑事第三庭
                                      審判長法官  陳    義    仲
                                            法官  陳    顯    榮
                                            法官  宋    明    蒼
右正本證明與原本無異。
如不服本判決應於收受本判決後十日內向本院提出上訴書狀，其未敘述上訴理由者並
得於提起上訴後十日內向本院補提理由書狀（均須按他造、當事人之人數附繕本 )「
切勿逕送上級法院」。
                                      法院書記官  尤    乃    玉
中    華    民    國      九十四      年      三     月       八        日
附錄法條：
中華民國刑法第三百三十條第一項：
犯強盜罪而有第三百二十一條第一項各款情形之一者，處七年以上有期徒刑。
